【裁判字號】    97,審訴,4673
【裁判日期】    971124
【裁判案由】    毒品危害防制條例
【裁判全文】
臺灣高雄地方法院刑事判決            97年度審訴字第4673號
公  訴  人  臺灣高雄地方法院檢察署檢察官
被      告  乙○○
指定辯護人  本院公設辯護人馬碩遠
上列被告因毒品危害防制條例案件，經檢察官提起公訴（97年度
毒偵字第7088號），本院合議庭裁定由受命法官獨任依協商程序
審理，判決如下：
    主  文
乙○○施用第一級毒品，累犯，處有期徒刑捌月。扣案之第一級
毒品海洛因壹包（驗後淨重零點壹參柒公克），沒收銷燬之。
    事實及理由
一、本件犯罪事實及證據，除犯罪事實「後因法律修正強制戒治
    於93年1 月9 日終止」更正為「於92年1 月7 日釋放出戒治
    處所，嗣於92年7 月23日戒治期滿執行完畢」；「並扣得毒
    品海洛因1 小包（毛重0.2 公克）」更正為「並扣得第一級
    毒品海洛因1 包（驗後淨重0.137 公克）」；證據部分補充
    「被告乙○○於本院審理中之自白」及「高雄市立凱旋醫院
    濫用藥物成品檢驗鑑定書」外，餘均引用檢察官起訴書之記
    載，如附件。
二、本件被告業已認罪，並經辯護人協助下與檢察官於審判外達
    成協商之合意，渠等合意內容為：被告願受科刑範圍如主文
    所載。經核被告所為，係犯毒品危害防制條例第10條第1 項
    之施用第一級毒品罪，且上開協商合意內容，並無刑事訴訟
    法第455 條之4 第1 項所列不得認罪協商之情形，本件既經
    檢察官聲請改依協商程序而為判決，本院爰不經言詞辯論，
    於協商合意範圍內為協商判決。
三、應適用之法條：刑事訴訟法第455 條之4 第2 項、第455 條
    之8 、第454 條第2 項，毒品危害防制條例第10條第1 項、
    第18條第1 項前段，刑法第11條、第47條第1 項。
四、本判決除有刑事訴訟法第455 條之4 第1 項第1 款、第2 款
    、第4 款、第6 款、第7 款所定情形之一，或違反同條第2
    項規定者外，不得上訴。
本案經檢察官陳麗琇到庭執行職務。
中    華    民    國    97    年    11    月    24    日
                  刑事第七庭    法  官  陳君杰
以上正本證明與原本無異。
如不服本判決，應於判決送達後10日內，向本院提出上訴狀。
中    華    民    國    97    年    11    月    24    日
                                書記官  李承悌
附錄本判決論罪科刑法條全文：
毒品危害防制條例第10條第1項
施用第一級毒品者，處6 月以上5 年以下有期徒刑。
附件：
臺灣高雄地方法院檢察署檢察官起訴書
                                    97年度毒偵字第7088號
    被      告  乙○○  男  40歲（民國○○年○月○日生）
                        住高雄市○鎮區○○路339巷11號
                        國民身分證統一編號：Ｚ000000000號
上列被告因違反毒品危害防制條例案件，業經偵查終結，認應提
起公訴，茲敘述犯罪事實、證據並所犯法條如下：
        犯罪事實
一、乙○○曾於民國91年間因二犯施用毒品案件，經臺灣高雄地
    方法院裁定令入勒戒處所觀察、勒戒後，認有繼續施用毒品
    之傾向，經本署檢察官聲請強制戒治並提起公訴，強制戒治
    部分，由同法院裁定送戒治處所施以強制戒治，嗣經同法院
    以91年度毒聲字第7985號裁定停止戒治，後因法律修正強制
    戒治於93年1月9日終止；刑責部分，由同法院以92年度訴字
    第2318號判處有期徒刑7月確定，入監服刑後於93年9月25日
    執行完畢出監。96間又因施用毒品案件，經同法院以96年度
    訴字第2886號判決有期徒刑8月確定，入監服刑後，甫於97
    年7月26日執行完畢出監。詎乙○○猶不知戒除毒癮，明知
    海洛因業經公告列為毒品危害防制條例之第一級毒品，不得
    非法持有及施用，竟仍基於施用第一級毒品海洛因之犯意，
    於97年8月14日16時許，在高雄市○鎮區○○路附近某空地
    內，以將香菸沾黏少許毒品海洛因，再將香菸點燃吸食之方
    式，施用毒品海洛因1次。嗣於同年8月16日13時55分許，為
    警在高雄縣大寮鄉○○○路621號前查獲，並扣得毒品海洛
    因1小包（毛重0.2公克），且經其同意採集尿液檢驗，結果
    其尿液中檢驗出有毒品海洛因之代謝物可待因與嗎啡而查知
    上情。
二、案經高雄市政府警察局苓雅分局報告偵辦。
      證據並所犯法條
一、上揭事實，業據被告乙○○於警詢及偵訊時時供認不諱，此
    外復有扣案毒品及高雄市政府警察局苓雅分局煙毒麻藥案件
    嫌疑人尿液採證代碼對照表（尿液代碼F-97425）、高雄市
    立凱旋醫院濫用藥物尿液檢驗報告（編號：A00000000）附
    卷可稽。而前揭尿液檢驗報告載明係以ＧＣ／ＭＳ（即氣相
    層析質譜儀分析法）方法作為確認檢驗之方式，而該方法之
    原理係檢品經汽化後，通過層析管分離純化，再將純化後之
    成分循序送入質譜儀做個別鑑定。因質譜儀所測定之圖譜，
    在化學上被公認具有指紋特性，故可據以完全判定該檢品係
    為何種化合物。職是，台北榮民總醫院即認為若以氣相層析
    質譜儀（ＧＣ／ＭＳ）作藥物及其代謝產物之定性及定量分
    析，幾乎不會有偽陽性反應產生，此經該院於83年4月7日以
    83 北總內字第3059號函釋明在案。準此，本件被告之尿液
    經以氣相層析質譜儀分析法檢驗，既有毒品海洛因之代謝物
    「可待因」與「嗎啡」成分，而經判定為陽性，顯見被告確
    有在前揭犯罪時間施用第一級毒品海洛因行為甚明，足認被
    告之自白與事實相符，堪予採信，本件事證明確，被告犯嫌
    應可認定。
二、核被告乙○○所為，係犯毒品危害防制條例第10條第1項之
    施用第一級毒品罪嫌。被告為施用毒品而持有毒品之低度行
    為，已為其施用之高度行為所吸收，不另論罪。又被告係於
    有期徒刑執行完畢後5年內再犯有期徒刑以上之本罪，此有
    本署刑案資料查註紀錄表及刑案人犯在監所最新資料報表在
    卷足憑，為累犯，請依刑法第47條第1項規定加重其刑。至
    扣案毒品海洛因，並請依毒品危害防制條例第18條第1項前
    段之規定，沒收銷燬之。
四、依毒品危害防制條例第23條第2項、刑事訴訟法第251條第1
    項提起公訴。
    此  致
臺灣高雄地方法院
中    華    民    國    97    年     9    月    10    日
                              檢察官  甲○○
上正本證明與原本無異
中    華    民    國    97    年    9     月    24    日
                              書記官  傅桂秋


司法院資訊處製作；財團法人民間司法改革基金會備份。
